臺灣雲林地方法院民事裁定
111年度小上字第9號
上  訴  人  陳薇珈  
被  上訴人  王惠玉  
上列當事人間請求損害賠償事件，上訴人對於民國111年3月3日
本院斗六簡易庭111年度六小字第19號第一審判決提起上訴，本
院裁定如下：
    主  文
上訴駁回。
第二審訴訟費用新臺幣壹仟伍佰元由上訴人負擔。
    理  由
一、按對於小額程序第一審判決之上訴，非以其違背法令為理由
    ，不得為之；又上訴狀內應記載上訴理由，表明下列各款事
    項：㈠原判決所違背之法令及其具體內容。㈡依訴訟資料可認
    為原判決有違背法令之具體事實，民事訴訟法第436條之24
    第2項、第436條之25分別定有明文。所謂判決違背法令，依
    同法第468條規定，係指判決不適用法規或適用不當者而言
    ，而有同法第469條第1款至第5款所列情形之一者，為判決
    當然違背法令。是當事人提起上訴，如依民事訴訟法第468
    條規定，以小額程序第一審判決有不適用法規或適用法規不
    當為上訴理由時，其上訴狀或理由書應有具體之指摘，並揭
    示該法規之條項或其內容，若係成文法以外之法則，應揭示
    該法則之旨趣，倘為司法院解釋或本院之判例，則應揭示該
    判解之字號或其內容，如依民事訴訟法第469條第1款至第5
    款所列情形為理由時，其上訴狀或理由書應揭示合於該條款
    之事實，上訴狀或理由書如未依此項方法表明者，即難認為
    已對小額程序第一審判決之違背法令有具體之指摘，其上訴
    自難認為合法（最高法院71年臺上字第314號判決意旨參照
    ）。再按上訴不合法者，第二審法院應以裁定駁回之，民事
    訴訟法第444條第1項前段定有明文，且於小額事件之上訴程
    序亦準用之（民事訴訟法第436條之32第2項參照）。是對於
    小額程序之第一審判決上訴，非以主張原判決違背法令為上
    訴理由者，應認上訴不合法而駁回之。
二、上訴意旨略以：伊是因被上訴人先亂講話，才會罵被上訴人
    ，在LINE群組罵被上訴人是伊不對，但也不會造成被上訴人
    很大的傷害，原審判賠新臺幣（下同）5萬元太高了。本件
    被上訴人堅持不跟伊和解，伊聽說被上訴人是專門在告人索
    取金錢的訟棍，希望鈞院可以查被上訴人的前科記錄等語。
    並聲明：原判決廢棄；被上訴人之訴駁回。 　　
三、經查，上訴人上訴意旨，並未具體表明原審判決有何不適用
    法規、適用法規不當或有民事訴訟法第469條第1款至第5款
    之情形，自難認對該判決之如何違背法令已有具體之指摘，
    揆諸首開法條及判決說明，上訴人之上訴顯非合法，應予駁
    回。　　
四、法院為訴訟費用之裁判時，應確定其費用額，此規定為小額
    事件之上訴程序所準用，民事訴訟法第436條之19第1項及第
    436條之32第1項分別定有明文；又訴訟費用，由敗訴之當事
    人負擔，亦為同法第78條所明定。本件第二審訴訟費用額確
    定為1,500元，應由敗訴之上訴人負擔，爰裁定如主文第2項
    所示。
五、據上論結，本件上訴為不合法，依民事訴訟法第436條之32
    第1項、第2項、第436條之19第1項、第444條第1項前段、第
    95條、第78條，裁定如主文。
中　　華　　民　　國　　111 　年　　5 　　月　　30　　日
                  民事第一庭  審判長法  官  曾鴻文

                                    法  官  廖國勝

                                    法  官  吳福森

以上正本係照原本作成。
本裁定不得抗告。
中　　華　　民　　國　　111 　年　　5 　　月　　30　　日
                                    書記官  程尹鈴